臺灣苗栗地方法院小額民事判決　九十一年度苗小字第三三四號
　　原　　　告　萬泰商業銀行股份有限公司
　　法定代理人　甲○○
　　訴訟代理人　丁○○
　　被　　　告　丙○○
　　訴訟代理人　乙○○
右當事人間請求清償借款事件，本院裁定如左：
    主      文
被告應給付原告新臺幣肆萬捌仟貳佰玖拾陸元，及其中本金肆萬柒仟肆佰陸拾伍元，
自民國九十一年七月十二日起至清償日止，按年息百分之二十計算之利息。
訴訟費用新台幣捌佰貳拾壹元由被告負擔。
本判決得假執行。
    事實及理由
一、原告之聲明：
    求為判決如主文所示。
二、事實摘要：
    本件原告起訴主張被告於民國九十一年三月十九日與原告訂立小額循環信用貸款
    契約，並持用原告公司所發行之ＧＥＯＲＧＥ＆ＭＡＲＹ卡（下稱系爭現金卡）
    ，自九十一年三月十九日起至九十一年六月六日止，動用該卡借款合計新台幣（
    下同）四萬七千四百六十五元，按雙方契約第六條約定，被告應於九十一年七月
    十一日繳付應繳金額四萬八千二百九十六元，其中包含繳款期限前已計未收到利
    息共八百三十一元（按年息百分之十八點二五計算），依兩造契約第十一條約定
    ，被告未依約繳納本息，已喪失期限利益，全部債務視為到期，被告屢經催討均
    置之不理，爰依兩造契約約定條款第七條、第十一條約定之約定，訴請被告給付
    其所積欠之金額，並自九十一年七月十二日起至清償日止按年息百分之二十計算
    之利息等語；被告則以伊係屬智能障礙者，因連續遭訴外人林昌正（即被告之同
    事）自九十一年一月起至九十一年四月間止先後私向竄改匯豐銀行信用卡、萬泰
    銀行ＧＥＯＲＧＥ＆ＭＡＲＹ卡、台新銀行ＹｏｕＢｅ預借現金卡之個人資料，
    甚而占用並冒名盜領現金，總計金額高達三十餘萬元，以上犯行，林昌正均坦承
    其事，且全案已在台灣苗栗地方法院檢察署偵辦中，按被告係智能障礙人士，生
    性單純、涉世未深，且思慮實無法如一般人周詳，又因十分信任同事林昌正，才
    會連續受其唆使申辦多張信用卡及現金卡，並於申辦取卡後，又遭林昌正占用並
    冒名預借現金，是被告本身亦屬受害人，被告積欠原告借款部分實非被告本人所
    為，而係訴外人林昌正冒用被告之現金卡向原告預借現金五萬元，本件因另有刑
    事案件，依民訴訟法第一百八十三條之規定，有裁定停止訴訟程序之必要，謹請
    鈞院裁定停止本件訴訟程序，以維被告權益等語置辯。
三、法院之判斷：
（一）按民事訴訟法第一百八十三條所謂「訴訟中有犯罪嫌疑牽涉其裁判者」，係指
      訴訟進行中，法院認為有犯罪嫌疑，而該犯罪嫌疑，確有影響民事訴訟之裁判
      ，非俟刑事訴訟解決，其民事訴訟即無由或難於判斷者而言。本件被告是否有
      遭他人盜用系爭現金卡，本院非不得於本訴訟中自行調查認定，故無停止之必
      要，被告之聲請不應准許，核先敘明。
（二）本件原告主張被告於九十一年三月十九日與原告訂立小額循環信用貸款契約，
      並持用原告公司所發行之ＧＥＯＲＧＥ＆ＭＡＲＹ卡之事實，已據其提出小額
      循環信用貸款契約書乙份為證，復為被告所不爭執，堪信為真實。
（三）原告復主張被告自九十一年三月十九日起至九十一年六月六日止，動用該卡借
      款合計四萬七千四百六十五元未償還之事實，為被告所否認，並以前揭情詞置
      辯，惟查依原告所提出系爭現金卡之領用申請書暨卡約定書上所載被告係臨櫃
      領卡，並經被告親自簽名確認無誤，且依前揭約定書約款第九條約定：「Ｇ＆
      Ｍ卡不得交由會員以外之第三人使用並不得轉讓或質押，如有私相授受等情事
      概由會員自行負責。」，又第十五條並約定會員與本行均得隨時終止本約定，
      並停止使用Ｇ＆Ｍ卡。」，是依兩造約定，系爭現金卡，原不得交由第三人使
      用，本件原告既將系爭現金卡交由其同事即訴外人林昌正使用，依前揭約定，
      原告應自行負責。又原告雖稱系爭現金卡係遭訴外人林昌正騙用云云，惟查依
      兩造前揭約定，原告本得隨時終止前揭約款，並停止使用系爭現金卡，是原告
      於系爭現金卡遭訴外人林昌正騙取使用時，若原告不同意林昌正使用系爭現金
      卡，本得隨時終止伊與原告之約定，然查被告於系爭現金卡交付林昌正使用後
      並未向原告為終止兩造前揭約定及停止使用系爭現金卡之意思表示，是原告辯
      稱伊並不同意林昌正使用系爭信用卡云云，顯屬無據。從而，兩造間既仍有前
      揭約定，被告自應受其拘束。被告又辯稱伊係智能不足之人士，故易遭林昌正
      利用云云，惟查被告並未經禁治產宣告且係成年人，應有完全行為能力，民法
      為維護社會交易之安全，僅針對限制行為能力人及無行為能力人設有保護之規
      定，完全行為能力人，為維護社會交易之安全，自應對其意思表示負完全責任
      ，被告既係本於其自由意思表示與原告有前揭約定之合致，且被告復未舉證伊
      與原告簽約時有何意思表示不自由之處，其自應受兩造間約定之拘束，對原告
      負債務人之責任，至於伊與第三人林昌正間之抗辯，不得執以對抗原告。又原
      告之主張復有兩造交易記錄一覽表影本一份為證，經核屬實，應認原告之主張
      為真實，被告雖為前揭抗辯，惟均不足採，已如前述，從而原告本於借貸之法
      律關係，訴請被告清償借款如主文所示之金額及約定之利息，洵屬正當，應予
      准許。
（三）假執行之宣告：
      本件屬小額訴訟，應依民事訴訟法第四百三十六條之二十，宣告假執行。
四、據上論斷，本件原告之訴為有理由，依民事訴訟法第四百三十六條之二十三、第
    七十八條、第四百三十六條之二十，判決如主文。
中　　　華　　　民　　　國　　九十一　　年　　 十二 　　月　　　十　　　日
                                    臺灣苗栗地方法院苗栗簡易庭
~B法　　　官　林靜雯
右為正本係照原本作成。
如對本判決上訴，須於判決送達後廿日內向本院提出上訴（須按他造當事人之人數附
繕本）。
~B法院書記官　張茹茵
中　　　華　　　民　　　國　　九十一　　年　　 十二　　 月　　　十　　　日
